【裁判字號】    95,上易,1388
【裁判日期】    950921
【裁判案由】    詐欺
【裁判全文】
臺灣高等法院刑事判決                95年度上易字第1388號
上  訴  人  臺灣新竹地方法院檢察署檢察官
被      告  甲○○
                      之3
上列上訴人，因被告詐欺案件，不服臺灣新竹地方法院95年度易
字第107號，中華民國95年5月26日第一審判決（起訴案號：臺灣
新竹地方法院檢察署94年度偵字第2138號）提起上訴，本院判決
如下：
    主  文
原判決撤銷。
甲○○連續意圖為自己不法之所有，以詐術使人將本人之物交付
，累犯，處有期徒刑捌月。
    事  實
一、甲○○因偽造文書罪，於民國（下同）88年間，經台灣士林
    地方法院判處有期徒刑一年確定，又因侵占罪，經臺灣臺中
    地方法院以89年度易字第11號判處有期徒刑二月確定，先後
    執行於89年3月6日執行完畢，竟不知悔改，意圖為自己不法
    所有，並基於概括犯意，先於91年10月間，向經營團體膳食
    之九穩實業有限公司（下簡稱九穩公司）負責人乙○○及其
    妻丙○○，謊稱係晶揚科技股份有限公司（下簡稱晶揚公司
    ）之膳食承辦人，代表晶揚公司向九穩公司訂購91年10月16
    日至同月31日之膳食，乙○○、丙○○二人不疑有他而陷於
    錯誤，依約由九穩公司湖口廠製作膳食而交由甲○○取走，
    受有相當於膳食費新臺幣（下同）91300 元之損害。甲○○
    復向乙○○夫妻佯稱九穩公司已標中晶揚公司駐廠團體膳食
    承包，但需先繳付20萬元押金，致乙○○夫妻再陷於錯誤，
    由丙○○於同年11月20日匯款20萬元至不知情甲○○夫婿陳
    勝國（業據檢察官另為不起訴處分）臺灣土地銀行新工分行
    帳號000000000000號帳戶，甲○○見已得手，遂誆稱將於91
    年12月3 日正式簽約，旋於一週內將帳戶詐得款項提領一空
    。嗣經乙○○、丙○○電詢晶揚公司，發現甲○○並非膳食
    承辦人，而僅係該公司離職員工，始知受騙。
二、案經乙○○、丙○○訴由臺灣新竹地方法院檢察署檢察官偵
    查起訴。
    理  由
一、上開犯罪事實，業據被告甲○○於原審時坦承不諱，核與告
    訴人乙○○、丙○○於偵查、原審、本院時指訴情節相符，
    並經證人江源坤就訂購便當及送貨情事，於偵查中證述屬實
    （參見2138號偵查卷39至40頁），復有晶揚科技膳食簽收單
    、合約書、陳勝國臺灣土地銀行新工分行帳號000000000000
    號帳戶客戶歷史交易明細查詢單（同上偵查卷14頁、26至35
    頁）在卷可稽，事證極為明確，被告上開犯行，洵堪認定，
    自應依法論科。
二、核被告所為，係犯刑法第339條第1項詐欺取財罪。被告前後
    二次詐欺取財犯行，時間緊接，所犯罪名相同，顯係基於概
    括犯意反覆為之，為連續犯，依刑法第56條規定論以一罪，
    並加重其刑。又被告因偽造文書罪，於88年間，經台灣士林
    地方法院判處有期徒刑一年確定，又因侵占罪，經臺灣臺中
    地方法院以89年度易字第11號判處有期徒刑二月確定，先後
    執行於89年3月6日執行完畢，有臺灣高等法院被告前案紀錄
    表附卷可稽，其於上開有期徒刑執行完畢後五年內，再犯本
    件有期徒刑以上之罪，核為累犯，依刑法第47條規定，加重
    其刑，並依法遞加重之。又刑法於94年2月2日修正公布，並
    自95年7月1日起施行，已刪除連續犯規定，被告行為，如依
    新法規定，應數罪併罰，較不利於被告，經比較後應適用行
    為時法，又累犯之規定，亦經修正，被告本件犯行，亦構成
    累犯，應適用行為時法。原審經審理結果，認被告罪證明確
    ，予以論科，固非無見，但查，犯罪科刑應審酌犯罪之一切
    情狀，為刑法第57條所明定，被告之前因偽造文書、侵占罪
    ，遭士林地院、台中地院判處徒刑在案，又於90年間因竊盜
    等罪，經屏東地院判處有期徒刑八月，足見被告素行不佳，
    犯後經執行，猶不知悔改，且依告訴人於本院所稱被告係將
    便當丟棄，所生危害甚大，而被告於原審時僅給付二萬元，
    餘額分文未付，本院審理中更是不到庭，則依此犯罪情節，
    原審量處被告六月，自有失出之違誤。檢察官以被告未依約
    給付分期款，指摘原審量刑過輕，為有理由，應由本院撤銷
    改判。爰審酌被告前已有偽造文書、侵占前案犯罪執行紀錄
    ，並甫於89年間執行完畢，素行不佳，竟於91年間即再犯本
    案，告訴人夫妻所受損害甚鉅，迄今僅部分獲償，被告犯後
    態度等一切情狀，量處如主文第二項所示之刑，以示懲儆。
    末查，被告受合法傳喚，無正當理由不到庭，爰不待其陳述
    ，逕行判決如前。
據上論斷，應依刑事訴訟法第369條第1項前段、第364條、第371
條、第299條第1項前段，刑法第339條第1項、第2條第1項，修正
前刑法第56條、第47條，罰金罰鍰提高標準條例第1 條前段，判
決如主文。
本案經檢察官許仲瑩到庭執行職務
中    華    民    國    95    年    9     月    21    日
                  刑事第六庭  審判長法  官  林  堭  儀
                                    法  官  王  炳  梁
                                    法  官  蔡  聰  明
以上正本證明與原本無異。
不得上訴。
                                    書記官  高  士  童
中    華    民    國    95    年    9     月    22    日
附錄：本案論罪科刑法條全文
刑法第339條：
意圖為自己或第三人不法之所有，以詐術使人將本人或第三人之
物交付者，處5年以下有期徒刑、拘役或科或併科1千元以下罰金
。
以前項方法得財產上不法之利益或使第三人得之者，亦同。
前二項之未遂犯罰之。


司法院資訊處製作；財團法人民間司法改革基金會備份。
